臺灣高等法院刑事判決　　　　　　　　100年度上易字第176號
上　訴　人
即　被　告　陳奇晨
上列上訴人因傷害案件，不服臺灣臺北地方法院99年度易字第20
63號，中華民國99年12月2日第一審判決（ 聲請簡易判決處刑案
號：臺灣臺北地方法院檢察署99年度偵字第15927號）， 提起上
訴，本院判決如下：
    主  文
上訴駁回。
    事實及理由
一、本案經本院審理結果，認第一審以上訴人即被告陳奇晨犯刑
    法第二百七十七條第一項之傷害罪，判處拘役五十九日，並
    諭知易科罰金折算之標準為新臺幣一千元折算一日，認事用
    法及量刑均無不當，應予維持，並引用第一審判決書記載之
    事實、證據及理由（如附件）。
二、被告上訴意旨略以：(一)、證人施○○為告訴人周大鑫之配偶
    ，且為唯一之證人，其證言有失公允，不足採信。(二)、證人
    陳紫雲經多次傳喚均未到庭，令被告喪失答辯機會。(三)、被
    告所為係為防護陳紫雲遭到告訴人侵害，屬於正當防衛云云
    。惟查：(一)、證人為不可替代之證據方法，證人與告訴人間
    是否具有親屬、情誼、僚屬等關係，法律上均無不得為證人
    之規定，至其證言之證明力如何，依刑事訴訟法第一百五十
    五條第一項規定，由法院本於確信自由判斷。本件原判決係
    依憑證人即告訴人周大鑫之指證、證人施○○之證言、及臺
    北市立萬芳醫院出具之診斷證明書等證據資料，為綜合之判
    斷，因而認定被告有傷害周大鑫之犯行，所為論斷，核與經
    驗法則及論理法則無違。至於證人施○○雖係周大鑫之配偶
    ，然其既在場親自見聞被告上揭犯罪事實，原判決採為論罪
    依據之一，自無不合。被告上訴意旨執以指摘原判決不當，
    自嫌無據。(二)、證人陳紫雲經原審及本院依法傳喚、拘提，
    均未到場，而本件待證事實已臻明確，已如前述，故陳紫雲
    雖未能到場，仍與被告之防禦權無礙。(三)、刑法上所謂之正
    當防衛，係指對於現在不法之侵害，出於防衛自己或他人權
    利之行為而言。本件案發時告訴人周大鑫對陳紫雲並無任何
    不法侵害之行為，業據周大鑫及施○○分別證述綦詳，被告
    所為自無正當防衛可言，被告此部分所辯顯屬推諉之詞，要
    無可採。綜上所述，本件被告之上訴為無理由，應予駁回。
據上論結，應依刑事訴訟法第三百七十三條、第三百六十八條，
判決如主文。
本案經檢察官劉異海到庭執行職務。
中    華    民    國   100    年    3     月    4     日
                  刑事第十庭審判長法  官  宋  祺
                                  法  官  高玉舜
                                  法  官  林孟宜
以上正本證明與原本無異。
不得上訴。
                                  書記官  初玲玲
中    華    民    國   100    年    3     月    7     日
附錄本案論罪科刑法條：
中華民國刑法第277條
傷害人之身體或健康者，處3年以下有期徒刑、拘役或1千元以下
罰金。
犯前項之罪因而致人於死者，處無期徒刑或7年以上有期徒刑；
致重傷者，處3年以上10年以下有期徒刑。